【裁判字號】    96,上訴,2250
【裁判日期】    970327
【裁判案由】    強盜等
【裁判全文】
臺灣高等法院高雄分院刑事判決        96年度上訴字第2250號
上  訴  人
即  被  告  甲○○
選任辯護人  鍾義律師
上列上訴人因強盜等案件，不服臺灣高雄地方法院96年度訴字第
673 號中華民國96年9 月20日第一審判決（起訴案號：臺灣高雄
地方法院檢察署95年度偵字第19666 號），提起上訴，本院判決
如下：
    主  文
原判決關於甲○○部分撤銷。
甲○○共同犯剝奪他人行動自由罪，處有期徒刑壹年陸月，減為
有期徒刑玖月。扣案之鐵片貳支、手銬壹副，均沒收。
    事  實
一、甲○○為報復前遭丙○○毆打，乃與吳逢淵、陳駿杰共同基
    於剝奪他人行動自由之犯意聯絡，並預先準備甲○○所有之
    兩側磨利之鐵片2 把、手銬1 副、眼罩1 個，於民國95年6
    月25日下午1 時30分許，由甲○○打電話邀約丙○○佯稱有
    事商談，丙○○遂於同日下午2 時30分許攜帶皮包1 個（內
    有現金、行動電話、信用卡、提款卡、身分證等物），駕駛
    2678-ML 號自小客車前往高雄縣路竹鄉○○路578 巷15號甲
    ○○住處，俟丙○○進入屋內，甲○○、吳逢淵即各持鐵片
    1 把分別抵住丙○○脖子左右兩側，致丙○○受有左頸部淺
    割傷之傷害，陳駿杰則在後壓制丙○○肩膀，再由甲○○以
    手銬將丙○○雙手反銬，並以眼罩矇住丙○○雙眼。其後甲
    ○○、吳逢淵、陳駿杰共同將丙○○強押上甲○○所有5255
    -MF 號自小客車內，同時將丙○○之皮包攜到車上（此部分
    不構成強盜罪，詳後述），陳駿杰即先行離開，吳逢淵則駕
    駛甲○○所有自小客車載丙○○，甲○○駕駛丙○○所有之
    自小客車，一同駛至高雄縣茄萣鄉興達港情人碼頭，將丙○
    ○所有之自小客車停放該處，甲○○再駕駛其所有自小客車
    搭載吳逢淵、丙○○返回住處車庫後，吳逢淵亦離開甲○○
    住處。甲○○又基於傷害之犯意，持棍棒毆打丙○○身體各
    處，致丙○○受有左側頭部挫傷、左耳、左頸部瘀腫、下唇
    瘀腫破皮、雙手腕多處瘀傷、前胸及右腰紅腫、雙膝挫傷紅
    腫等傷害。甲○○隨後復強押丙○○至其所有自小客車上，
    而後駕車行經高雄縣路竹鄉○○○○路往台南縣等地繞行，
    期間，甲○○復向丙○○恫稱「要帶至山區活埋」等語。迨
    至同日（95年6 月25日）下午10時許，在高雄縣阿蓮鄉阿蓮
    國小附近，因丙○○要求甲○○解開手銬，甲○○遂下車購
    買鉗子等工具，丙○○即趁機開啟車門逃離，丙○○因而前
    後共遭剝奪行動自由約7 時30分。嗣經丙○○向警報案，因
    而查獲上情。再於96年6 月26日在甲○○住處，經警查扣甲
    ○○所有供剝奪丙○○行動自由所用之鐵片2 把、手銬1 副
    。其後於同日某時，甲○○之父李聚財乃將丙○○所有之自
    小客車、鑰匙及皮包（內有現金、信用卡、提款卡、身分證
    等物，行動電話則已經甲○○丟棄）返還丙○○。
二、案經丙○○訴由高雄縣政府警察局湖內分局移送台灣高雄地
    分法院檢察署檢察官偵查起訴。
    理  由
甲、醫院診斷證明書固係被告以外之人於審判外之書面陳述，但
    已經檢察官、被告、辯護人於準備程序同意作為證據，且於
    言詞辯論終結前亦未聲明異議，本院審酌診斷證明書係醫院
    依醫師診療實際情形製作之病歷而開立，其錯誤性較無可能
    ，亦無證據可認有故為不利上訴人即被告甲○○之虛偽情形
    ，是依該書面陳述作成時之情況，即認為適當，依刑事訴訟
    法第159 條之5 第2 項規定，自得為證據。
乙、有罪部分：
一、被告為報復前遭丙○○毆打，乃預先準備其所有之兩側磨利
    之鐵片2 把、手銬1 副、眼罩1 個，並夥同吳逢淵、陳駿杰
    ，於95年6 月25日下午1 時30分許，由被告打電話邀約丙○
    ○佯稱有事商談，丙○○遂於同日下午2 時30分許駕駛2678
    - ML號自小客車前往高雄縣路竹鄉○○路578 巷15號被告住
    處，俟丙○○進入屋內，被告、吳逢淵即各持鐵片1 把分別
    抵住丙○○脖子左右兩側，致丙○○受有左頸部淺割傷之傷
    害，陳駿杰則在後壓制丙○○肩膀，再由被告以手銬將丙○
    ○雙手反銬，並以眼罩矇住丙○○雙眼，其後被告、吳逢淵
    、陳駿杰共同將丙○○強押上被告所有自小客車內，陳駿杰
    即先行離開，吳逢淵則駕駛被告所有自小客車載丙○○，被
    告駕駛丙○○所有之自小客車，一同駛至高雄縣茄萣鄉興達
    港情人碼頭，將丙○○所有之自小客車停放該處，被告再駕
    駛其所有自小客車搭載吳逢淵、丙○○返回住處車庫後，吳
    逢淵亦離開被告住處等事實，已經證人即被害人丙○○在原
    審及本院審理中結證稱：「 (問：95年6 月25日你為何開車
    去找甲○○？）因為他告訴我說有事要找我」、「我到他家
    之後……先用尖刀靠在我脖子左右……將我戴手銬，之後將
    我戴上眼罩，將我帶上車，我就不知道他們帶我去那裏逛…
    …之後他們又將我帶回甲○○家裡倉庫……」、「之前甲○
    ○有跟丙○○認識1 個朋友，他們有打架」、「他（指被告
    ）打電話給我跟我說有事情要跟我說，電話裡面沒有說是什
    麼事情」等語明確 (見原審卷第133 、136 頁、見本院卷第
    83頁），證人吳逢淵在原審審理中亦結證稱：「他（指被告
    ）說之前和林豐有過糾紛，說他被丙○○打，他說等一下要
    找丙○○過來，請我們幫忙抓丙○○」、「我拿像刀子的工
    具，然後靠在丙○○的肩上，叫他不要動，然後甲○○將丙
    ○○綁住」、「我們要將丙○○載到情人碼頭之前他（指陳
    駿杰）就離開了」、「（我）從情人碼頭回到甲○○住處時
    離開的」、「 (問：第1 次離開甲○○家時是誰開車載丙○
    ○出去？）我」、「 (問：後來是否將丙○○押到情人碼頭
    ？）是」、「 (問：我總共開幾部車、幾個人？）開2 部，
    我、甲○○、丙○○，我開甲○○的車子，甲○○開丙○○
    的車子」、「（丙○○）在甲○○的車上，我開甲○○的車
    子」、「甲○○將丙○○車子停好之後，我們3 個人搭甲○
    ○的車子一起回去甲○○家裡，當時車子改由甲○○開」等
    語 (見原審卷第156 ～157 頁、第158 頁正、反面），另證
    人陳駿杰在原審審理中結證稱：「他（指被告）說之前有跟
    某人怎麼樣，等一下他如果來的話，叫我不要讓他離開」、
    「 (問：你分擔何工作？）就不要讓丙○○離開……」、「
    吳逢淵有拿類似刀子鐵片」、「 (問：何人將丙○○戴上眼
    罩、手銬？）都是甲○○」等語 (見原審卷第159 頁正、反
    面、第160 頁反面），均互核一致，復有丙○○診斷證明書
    附卷 (見偵卷第9 頁）及鐵片2 把、手銬1 副扣案可佐。又
    被告亦迭次陳述上情在卷，核與上開各證據相符，被告此部
    分之自白即信為真正。
二、又被告駕車搭載吳逢淵、丙○○自情人碼頭返回住處車庫，
    吳逢淵離開後，被告即持棍棒毆打丙○○身體各處，致丙○
    ○受有左側頭部挫傷、左耳、左頸部瘀腫、下唇瘀腫破皮、
    雙手腕多處瘀傷、前胸及右腰紅腫、雙膝挫傷紅腫等傷害，
    隨後被告又強押丙○○至其所有自小客車上，被告乃駕車行
    經高雄縣路竹鄉○○○○路往台南縣等地繞行，期間，被告
    向丙○○恫稱「要帶至山區活埋」等語，迨至同日下午10時
    許，在高雄縣阿蓮鄉阿蓮國小附近，因丙○○要求被告解開
    手銬，被告遂下車購買鉗子等工具，丙○○即趁機開啟車門
    逃離等事實，亦經證人即被害人丙○○在原審審理中結證稱
    ：「……之後他們又將我帶回甲○○家裡倉庫，我在倉庫裡
    面有試圖掙脫，但是沒有掙脫開，結果被他們毆打……」、
    「甲○○有說要活埋……」等語 (見原審卷第133 頁、第13
    5 頁反面），復有丙○○診斷證明書附卷可稽 (見偵卷第9
    頁）。又被告亦迭次陳述此部分情節在卷，核與上開各證據
    相符，被告此部分之自白亦可信為真正。
三、至證人即被害人丙○○在原審固結證稱遭被告等5 人強押及
    毆打等語 (見原審卷第133 頁、第135 頁反面）。然被告始
    終陳述係由其與林逢淵、陳駿杰強押丙○○，而後僅其單獨
    毆打丙○○等語，核與證人林逢淵、陳駿杰證述相符 (見原
    審卷第156 ～161 頁）。參以被害人丙○○進入被告住處後
    ，未久即遭矇住雙眼，已如前述，是被害人丙○○是否能確
    知人數，尚非無疑。此外，復無其他證據足佐被告、林逢淵
    、陳駿杰外，尚有其他人共同參與，此部分即無從證明。
四、綜上所述，被告與林逢淵、陳駿杰強押被害人丙○○，且被
    告毆打、死嚇被害人丙○○，事證明確，犯行堪以認定。
五、按行為後法律有變更者，適用行為時之法律。但行為後之法
    律有利於行為人者，適用最有利於行為人之法律，刑法第2
    條第1 項定有明文。經查，被告行為後，刑法已經修正，並
    自95年7 月1 日施行，即應依上開規定比較適用，茲詳述如
    下：
    (一)95年7 月1 日修正公布施行之刑法第33條第5 款規定：「
      五、罰金：新臺幣1 千元以上，以百元計算之。」，是依
      修正後刑法第33條第5 款規定，刑法第185 條之3 規定罰
      金之法定刑為新台幣1 千元以上新台幣3 萬元以下。而依
      修正前刑法第33條第5 款規定：「五、罰金：一元以上」
      ，且依罰金罰鍰提高標準條例第1 條規定提高10倍，故依
      修正前之刑法第33條第5 款規定，刑法第185 條之3 規定
      罰金之法定刑為新台幣30元以上新台幣3 萬元以下。從而
      ，比較修正前、後之刑法第33條第5 款規定，以修正前之
      刑法第33條第5 款規定較有利於被告。
    (二)修正前刑法第28條原規定：「二人以上共同『實施』犯罪
      之行為者，皆為共同正犯」，被告行為後，刑法第28條修
      正為：「二人以上共同『實行』犯罪之行為者，皆為共同
      正犯」，將舊法之「實施」修正為「實行」。原「實施」
      之概念，包含陰謀、預備、著手及實行等階段之行為，修
      正後僅共同「實行」犯罪行為始成立共同正犯。是新法共
      同正犯之範圍已有限縮，排除陰謀犯、預備犯之共同正犯
      。新舊法就共同正犯之範圍既因此而有所變動，自屬犯罪
      後法律有變更，經比較新舊法結果，以被告行為後之法律
      較有利被告。
    (三)被告行為後，刑法第55條牽連犯之規定，業於94年1 月7
      日修正公布刪除，並於95年7 月1 日施行，則被告之犯行
      ，因行為後新法業已刪除牽連犯之規定，此刪除雖非犯罪
      構成要件之變更，但顯已影響行為人刑罰之法律效果，自
      屬法律有變更，依刑法第2 條第1 項規定，比較新、舊法
      結果，仍應適用較有利於被告之行為時法律即舊法論以牽
      連犯（最高法院95年第8 次刑事庭會議決議參照）。
    又比較新舊法之罪刑孰為最有利，比較時應就罪刑有關之共
    犯、未遂犯、連續犯、牽連犯、結合犯，以及累犯加重、自
    首減輕暨其他法定加減原因（如身分加減）與加減例等一切
    情形，綜其全部罪刑之結果而為比較。經綜合上述之比較，
    因依修正前刑法規定論處，較有利於被告，故應適用修正前
    刑法規定。
六、核被告所為，係犯修正前刑法第302 條第1 項之剝奪他人行
    動自由罪及第277 條第1 項傷害罪。被告與林逢淵、陳駿杰
    間，就剝奪他人行動自由犯行，彼此間有犯意聯絡及行為分
    擔，均為共同正犯。被告所犯上開2 罪間，有方法、目的之
    牽連犯裁判上一罪關係，應從一重論以刑法第302 條第1 項
    之剝奪他人行動自由罪。公訴人起訴認被告所犯上開2 罪間
    應分論併罰，尚有未當。至被告與吳逢淵各持鐵片1 把分別
    抵住丙○○脖子左右兩側，致丙○○受有左頸部淺割傷之傷
    害，因刑法第302 條第1 項之剝奪他人行動自由罪，原以強
    暴、脅迫為構成要件，而丙○○遭被告、吳逢淵持鐵片抵住
    脖子致受有左頸部淺割傷，乃強暴、脅迫之當然結果，難認
    被告與吳逢淵有傷害之故意，故此部分不另論以傷害罪。另
    被告係在剝奪他人行動自由繼續中，再對被害人丙○○施加
    恐嚇，自屬包含於剝奪行動自由之同一意念之中，其恐嚇之
    行為仍屬於剝奪行動自由之部分行為，故不再成立恐嚇危害
    安全罪。再被告固僅就強盜罪部分上訴，惟被告被訴強盜罪
    除侵害財產法益外，本質上尚包括身體自由法益之侵害，是
    被告上訴之效力應及於剝奪他人行動自由部分之事實。又被
    告被訴傷害罪部分與剝奪他人行動自由罪有牽連犯裁判上一
    罪關係，被告被訴恐嚇部分，因被告係在剝奪他人行動自由
    繼續中再對被害人丙○○施加恐嚇，自屬包含於剝奪行動自
    由之同一意念之中，其恐嚇之行為仍屬於剝奪行動自由之部
    分行為，故被告被訴傷害及恐嚇部分雖未上訴，但該部分事
    實亦為上訴之效力所及，本院自得就全部事實併予審判。
七、原審以被告事證明確，予以論罪科刑，固非無見。惟查：(一)
    原判決認被告另犯加重強盜罪（強盜罪部分不能證明，詳後
    述），且加重強盜罪與剝奪他人行動自由罪間有牽連犯裁判
    上一罪關係，應從一重論以加重強盜罪，尚有未合。(二)被告
    所犯剝奪他人行動自由罪及傷害罪間，有方法、目的之牽連
    犯裁判上一罪關係，應從一重論以刑法第302 條第1 項之剝
    奪他人行動自由罪。原判決訴認被告所犯傷害罪係另行起意
    ，應分論併罰，尚有未當。(三)被告在剝奪他人行動自由繼續
    中再對被害人丙○○施加恐嚇，自屬包含於剝奪行動自由之
    同一意念之中，其恐嚇之行為仍屬於剝奪行動自由之部分行
    為，原判決訴認被告所犯恐嚇罪係另行起意，應分論併罰，
    尚有未當。被告上訴意旨否認未犯強盜罪，指摘原判決不當
    ，且原判決亦有上開可議之處，自應由本院將原判決關於被
    告甲○○部分撤銷改判。爰審酌被告因個人恩怨，即邀同吳
    逢淵、陳駿杰共同剝奪被害人丙○○行動自由長達約7 時30
    分之久，復毆打被害人丙○○成傷及出言恐嚇，致被害人林
    豐身心俱怕，危害社會治安非輕，惟念及被告前未曾犯有期
    徒刑以上之罪，有被告前案紀錄表在卷足憑，因一時失慮，
    致有本件犯行，行為後坦承錯誤等一切情狀，量處如主文所
    示之宣告刑。又被告犯罪時間在中華民國96年4 月24日以前
    ，合於減刑條件，應依中華民國96年罪犯減刑條例第2 條第
    1 項第3 款規定減其宣告刑二分之一如主文所示減得之刑。
    扣案之鐵片2 把、手銬1副，為被告所有供剝奪丙○○行動
    自由所用之物，已據被告陳述在卷，乃應依刑法第38條第1
    項第2 款之規定，宣告沒收。至被告所有供剝奪丙○○行動
    自由所用之眼罩1 個未據扣案，復無證據足佐尚存在，自不
    宣告沒收，併此敘明。
八、同案被告吳逢淵、陳駿杰部分，已經原審判決確定，自不另
    論列，附此敘明。
丙、不另為無罪諭知部分：
一、公訴意旨略以：被告與丙○○間存有債務糾紛，並因曾遭丙
    ○○毆打而懷恨在心，竟與吳逢淵、陳駿杰共同基於強盜之
    犯意聯絡及行為分擔，於95年6 月25日13時30分許，由被告
    打電話向丙○○佯稱欲借錢，丙○○遂於同日14時30分許駕
    駛車牌號碼2678-ML 號自小客車前往被告住處，俟丙○○一
    進入屋內，先推由被告、吳逢淵分持刀械，自左右兩側抵住
    丙○○之脖子，陳駿杰則自後方抓住並壓制丙○○之身體，
    再由被告將其雙手銬上手銬並套上眼罩，其間被告並示意陳
    駿杰強取丙○○之鑰匙及手提包，交予被告。因認被告涉犯
    刑法第328 條第1 項之強盜罪嫌。
二、公訴人認被告涉犯刑法第328 條第1 項之強盜罪嫌，係以被
    害人丙○○之陳述，資為論據。訊據被告則堅詞否認有強盜
    犯行，辯稱其為報復前遭丙○○毆打，乃強押丙○○，並未
    強取丙○○之財物等語。
三、經查：
    (一)被告為報復前遭丙○○毆打，乃夥同吳逢淵、陳駿杰，於
      95年6 月25日下午1 時30分許，由被告打電話邀約丙○○
      佯稱有事商談，俟丙○○至被告住處，被告、吳逢淵即各
      持鐵片1 把分別抵住丙○○脖子左右兩側，陳駿杰則在後
      壓制丙○○肩膀，再由被告以手銬將丙○○雙手反銬，並
      以眼罩矇住丙○○雙眼之事實，均已如前述。參以證人即
      被害人丙○○在原審及本院審理中結證稱：「 (問：95年
      6 月25日你為何開車去找甲○○？）因為他告訴我說有事
      要找我」、「之前甲○○有跟丙○○認識1 個朋友，他們
      有打架」、「他（指被告）打電話給我跟我說有事情要跟
      我說，電話裡面沒有說是什麼事情」等語明確 (見原審卷
      第133 、136 頁、見本院卷第83頁），證人吳逢淵在原審
      審理中亦結證稱：「他（指被告）說之前和林豐有過糾紛
      ，說他被丙○○打，他說等一下要找丙○○過來，請我們
      幫忙抓丙○○」等語 (見原審卷第156 頁），另證人陳駿
      杰在原審審理中結證稱：「他（指被告）說之前有跟某人
      怎麼樣，等一下他如果來的話，叫我不要讓他離開」等語
      （見原審卷第159 頁正、反面），均互核一致。又被告前
      於95年4 月12日因遭人毆打，受有頭皮撕裂傷、頸部、左
      大腿挫傷、兩側前臂挫擦傷、左膝、後上背擦傷瘀青等傷
      害，亦經被告提出高雄縣立岡山醫院診斷證明書附卷可佐
      （見本院卷第51頁），且證人乙○○在本院審理中亦結證
      稱被告因曾與他人發生衝突，乃於95年4 月間，夥同3 名
      友人及邀其前往尋該人，約半小時後，有見丙○○及其他
      人手持球棒等工具過來，其見狀隨即逃走，但被告來不及
      逃走等語 (見本院卷第58頁）。觀諸上開各情，被告所述
      為報復前遭丙○○毆打，始打電話邀約丙○○至住處，而
      後剝奪丙○○之行動自由一節，尚非不可採信。此外，復
      無其他證據足佐被告打電話邀約丙○○至住處時，即有不
      法所有之意圖及有強取丙○○財物之犯意。
    (二)被告及吳逢淵、陳駿杰以手銬將丙○○雙手反銬，並以眼
      罩矇住丙○○雙眼後，被告曾示意陳駿杰檢查被害人丙○
      ○之皮包，陳駿杰看後即將手提袋交予被告，又被告與吳
      逢淵取被害人丙○○之汽車鑰匙，駕駛被害人丙○○之汽
      車至情人碼頭放置，其後被告已返還被害人丙○○所有之
      自小客車、鑰匙及皮包，但皮包內之現金缺少約6 萬元及
      行動電話等情，雖據證人陳駿杰在原審審理中結證稱：「
       (問：甲○○是否叫你拿取丙○○的手提包？）當時丙○
      ○手提包放在甲○○家裡的桌上，甲○○叫我檢查裡面的
      東西，我告訴甲○○說裡面有鑰匙、手機、錢之類的東西
      」等語 (見原審卷第159 頁反面），證人吳逢淵在原審審
      理中亦結證稱：「……他（指被告）有請陳駿杰看皮包裡
      面有什麼東西」、「（問：看完之後？）陳駿杰先拿著，
      陳駿杰看完之後就拿給甲○○」、「 (問：開到情人頭後
      如何回來？）甲○○將丙○○車子停好之後，我們3 個人
      搭甲○○的車子一起回去甲○○家裡……」等語 (見原審
      卷第157 頁反面、第158 頁正、反面）。另證人即被害人
      丙○○在原審結證稱其皮包內原約有12萬元及行動電話等
      物，被告事後返還時缺少現金約6 萬元及行動電話等語（
      見原審卷第134 、135 頁）。又被告亦陳述有示意陳駿杰
      檢查被害人丙○○之皮包，並取被害人丙○○之汽車鑰匙
      ，駕駛被害人丙○○之汽車至情人碼頭放置，其後未返還
      行動電話之情。然被告辯稱未取走被害人丙○○皮包內之
      金錢，且其將被害人丙○○強押上車時，亦併將被害人丙
      ○○皮包放入車內，將被害人丙○○之汽車開至情人碼頭
      放置，係為避免遭人發覺，而被害人丙○○皮包內之行動
      電話因一直響，故已丟棄等語。再觀諸下列各點：
      1.證人陳駿杰在原審審理中復結證稱：「我只有檢查皮包
        ……」、「沒有（看到甲○○、吳逢淵在裡面拿錢）」
        等語 (見原審卷第159 頁反面、第161 頁），證人吳逢
        淵在原審審理中亦結證稱：「 (問：甲○○是否有從丙
        ○○皮包取出任何東西？）都沒有」、「從我開車載丙
        ○○去情人碼頭時，皮包都是放在丙○○的旁邊，皮包
        都是一直放在甲○○的車上」等語 (見原審卷第158 頁
        正、反面）。經核與被告之陳述相符。是被告雖曾示意
        陳駿杰檢查被害人丙○○之皮包，知悉皮包內有金錢等
        財物，但被告該時既未取走被害人丙○○皮包內之財物
        ，參以被告其後將被害人丙○○強押上車時，亦併將被
        害人丙○○皮包放入車內，並無藏匿或處分被害人丙○
        ○皮包及其內財物之行為，是被告有無強取被告財物之
        不法意圖及行為，即非無疑。
      2.證人即被害人丙○○在原審固結證稱其皮包內原約有12
        萬元，被告事後返還時缺少約6 萬元等語。而證人吳翠
        雲於原審固結證稱被害人丙○○皮包內原約有10萬元等
        語 (見原審卷第182 頁反面）。但衡諸一般常情，現金
        12萬元尚非少數，應無隨身攜帶供平日生活花用，必當
        有特定來源，且一般人苟非有特定用途，亦無隨身攜帶
        現金12萬元，憑添自己遺失或被竊之風險。被害人丙○
        ○就其皮包內有現金12萬元一節，均未能具體說明其來
        源及用途 (見原審卷第137 頁），是被害人丙○○皮包
        內究有無現金12萬元，已非無疑。再證人吳翠雲於原審
        結證稱被害人丙○○皮包內原約有10萬元，已與被害人
        丙○○證述不相符合，且證人吳翠雲於原審亦結證稱不
        知被害人丙○○金錢來源及支出，被害人丙○○每月收
        入約5 、6 萬元等語（見原審卷第183 頁反面～第185
        頁反面），足見證人吳翠雲就被害人丙○○之金錢尚非
        明確了解，而被害人丙○○每月收入既約5 、6 萬元，
        如何隨身攜帶12萬元供平日生活花用，亦難令人理解。
        況證人陳駿杰在原審審理中結證稱其查看被害人丙○○
        皮包內約有5 、6 萬元等語 (見原審卷第161 頁）。從
        而，被害人丙○○皮包內現金約6 萬元被告取走之情，
        實難證明。
      3.再被告於被害人丙○○駕車至其住處後，剝奪被害人丙
        ○○行動自由，已如前述，是被告所辯為免被害人丙○
        ○之汽車停在其住處附近遭人發覺，乃取被害人丙○○
        之汽車鑰匙，駕駛被害人丙○○之汽車至情人碼頭放置
        ，即非不符合情理。此外，復無其他足認被告有不法所
        有被害人丙○○汽車之佐證，亦難遽認被告有強取被害
        人丙○○鑰匙及汽車犯行。
      4.被告事後雖未返還被害人丙○○之行動電話，但被告辯
        稱因被害人丙○○之行動電話一直響，故已將行動電話
        丟棄等語，又無其他證據可證被告事後有使用或變賣被
        害人丙○○之行動電話，況被告事後既已將被害人丙○
        ○汽車、汽車鑰匙、皮包及其內現金、信用卡、提款卡
        等物返還，被告並無不返還行動電話之理。故被告辯稱
        已將行動電話丟棄，非無可採。被告自亦無強盜被害人
        丙○○之行動電話之不法所有意圖。
      此外又查無其他積極證據足認被告有強盜犯行，被告此部
      分犯罪尚屬不能證明。
    (三)按刑事訴訟審判之目的，在於認定刑罰權之存在與否及其
      範圍，對一被告起訴之全部事實，究為單一刑罰權之一罪
      （包括事實上一罪暨含實質上及裁判上一罪之法律上一罪
      ），或為複數刑罰權之數罪，自應視法院審認之結果為斷
      ，並不受起訴主張之拘束，故檢察官就被告全部犯罪嫌疑
      事實以可分之數罪起訴者，法院就該全部事實審理結果，
      亦可能認定為具有不可分性之一罪，而為合一之判決，於
      此情形，既已合併起訴之數罪為一個有罪之判決，其主文
      自僅以一項予以宣示為已足。從而，被告被訴強盜犯行部
      分，本院不另為無罪之諭知，主文亦毋庸為被訴強盜部分
      無罪之記載。
據上論結，應依刑事訴訟法第369 條第1項前段、第364 條、第
299 條第1 項前段，刑法第2 條第1 項、修正前刑法第28條、第
302 條第1 項、第277 條第1 項、第55條，中華民國96年罪犯減
刑條例第2 條第1 項第3 款、第7 條，判決如主文。
本案經檢察官林敏惠到庭執行職務。
中    華    民    國    97    年    3     月    27    日
                  刑事第八庭    審判長法  官   李炫德
                                      法  官   李政庭
                                      法  官   郭玫利
以上正本證明與原本無異。
如不服本判決應於收受本判決後10日內向本院提出上訴書狀，其
未敘述上訴理由者，並得於提起上訴後10日內向本院補提理由書
狀（均須按他造當事人之人數附繕本）「切勿逕送上級法院」。
中    華    民    國    97    年    3     月    27    日
                                      書記官   楊茱宜
附錄本件判決論罪科刑法條
中華民國刑法第302條第1項：
私行拘禁或以其他非法方法，剝奪人之行動自由者，處 5 年以下
有期徒刑、拘役或3 百元以下罰金。


司法院資訊處製作；財團法人民間司法改革基金會備份。
